臺灣高等法院刑事判決
110年度上易字第593號
上  訴  人  臺灣新北地方檢察署檢察官
被      告  張新旺



上列上訴人因被告竊盜案件，不服臺灣新北地方法院109年度審
易字第1510號，中華民國109年12月24日第一審判決（起訴案號
：臺灣新北地方檢察署109年度偵緝字第1873號），提起上訴，
本院判決如下：
    主      文
上訴駁回。                                              
    事實及理由
一、經本院審理結果，認第一審以被告張新旺共同犯刑法第320 
    條第1項之竊盜罪，依刑法第47條第1項累犯規定加重其刑後
    ，判處有期徒刑4月，並諭知易科罰金之折算標準為新臺幣1
    千元折算1日。核原判決之認事用法及量刑均無不當，應予
    維持，並引用第一審判決書記載之事實、證據及理由（如附
    件）。
二、檢察官依據告訴人林泰興之聲請，提起本件上訴，上訴意旨
    略以：被告固承認竊盜之事實，惟告訴人因本件竊盜，損失
    新臺幣20萬元，而被告無意賠償告訴人之損害，為求輕判，
    仍虛假與告訴人和解，其犯後態度不佳，原審僅量處有期徒
    刑4月，量刑容有不符罪刑相當原則之嫌云云。
三、惟按刑之量定，乃法律賦予法院自由裁量之事項，倘於科刑
    時，已以行為人之責任為基礎，並斟酌刑法第57條所列各款
    事項，而未逾越法定刑度，即難謂違法（最高法院100年度
    台上字第5301號判決意旨參照）。又刑事審判旨在實現刑罰
    權之分配正義，故法院對於有罪被告之科刑，應符合罪刑相
    當之原則，使輕重得宜，罰當其罪，此所以刑法第57條明定
    科刑時，應以行為人之責任為基礎，並審酌一切情狀，尤應
    注意該條所列10款事項，以為科刑輕重之標準。本件原審業
    以行為人之責任為基礎，逐一審認刑法第57條所列各事由及
    量刑因子，就檢察官所指被告未依調解內容履行等節，業經
    原審衡酌考量在內，經反覆審慎斟酌後，在法定刑度內為刑
    之量定，並無違反經驗法則、論理法則、比例原則，或其他
    逾越法律所規定範圍，抑或濫用權限之情事，原審判決之量
    刑顯然並無何不當而構成應撤銷之事由可言。而國家刑罰權
    之行使，兼具一般預防及特別預防之目的，故被告犯後態度
    ，僅為量刑之一端，其中關於有無與告訴人達成調解、或調
    解後得否依約給付，只為認定犯後態度事由之一，況調解筆
    錄與確定之民事判決效力相同，告訴人仍得持之作為民事強
    制執行名義，倘被告未履行調解內容，仍得聲請法院強制執
    行。故被告對告訴人之民事債務清償，最終仍須透過民事執
    行程序而由被告承擔應負之清償責任，法院自不應將刑事責
    任與民事賠償過度連結，而科以被告不相當之刑，以免量刑
    失衡。故檢察官依告訴人請求提起上訴，僅就原審之量刑反
    覆爭執，未再有其他舉證為憑，為無理由，應予駁回。
據上論斷，應依刑事訴訟法第373條、第368條，判決如主文。
本案經檢察官吳宗光提起公訴，檢察官陳炎辰提起上訴，由檢察
官邱美育到庭執行職務。　　
中　　華　　民　　國　　110 　年　　5 　　月　　12　　日
                  刑事第十六庭  審判長法　官  葉騰瑞
                                      法　官  陳芃宇
                                      法　官  古瑞君
以上正本證明與原本無異。
不得上訴。
                                      書記官  林君縈
中　　華　　民　　國　　110 　年　　5 　　月　　12　　日
附錄：本案論罪科刑法條全文
中華民國刑法第320條
意圖為自己或第三人不法之所有，而竊取他人之動產者，為竊盜
罪，處5年以下有期徒刑、拘役或50萬元以下罰金。
意圖為自己或第三人不法之利益，而竊佔他人之不動產者，依前
項之規定處斷。
前二項之未遂犯罰之。

附件
臺灣新北地方法院刑事判決
                                   109年度審易字第1510號
公　訴　人　臺灣新北地方檢察署檢察官
被　　　告　張新旺
上列被告因竊盜案件，經檢察官提起公訴（109年度偵緝字第187
3號），被告於本院準備程序中就被訴事實為有罪之陳述，經告
知簡式審判程序之旨，並聽取當事人之意見後，經本院裁定行簡
式審判程序，判決如下：
    主  文
張新旺共同犯竊盜罪，累犯，處有期徒刑肆月，如易科罰金，以
新臺幣壹仟元折算壹日。
    事  實
一、張新旺、林良文（所涉竊盜罪嫌，另經本院以109年度簡字
    第2678號簡易判決處刑在案）共同意圖為自己不法之所有，
    基於竊盜之犯意聯絡，於民國108年9月11日凌晨3時23分許
    ，由張新旺駕駛車牌號碼000-0000號之自用小貨車搭載林良
    文，前至新北市○○區○○路00號之「金銀島娃娃機店」內，共
    同徒手竊取林泰興所有放置在店內之兌幣機1臺（價值新臺
    幣【下同】45,000元），得手後即將該兌幣機搬移至上開貨
    車後車廂，並載運至新北市新莊區新泰路上之新泰醫院附近
    ，以工具拆解該兌幣機，再將機檯內退幣槽及放置在機檯下
    方待補之零錢共計200,000元（起訴書誤載為50,000元，業
    經公訴人當庭更正）取出朋分。嗣於同日上午8時許，因林
    泰興發覺遭竊，報警處理，經調閱監視器錄影畫面，始查悉
    上情。
二、案經林泰興訴由新北市政府警察局新莊分局報告臺灣新北地
    方檢察署檢察官偵查起訴。
    理  由
一、查本案被告張新旺所犯係死刑、無期徒刑、最輕本刑為3年
    以上有期徒刑以外之罪，其於準備程序中就前揭被訴事實為
    有罪之陳述，經本院告知簡式審判程序之旨，並聽取公訴人
    、被告之意見後，經裁定進行簡式審判程序審理，則本案證
    據之調查，依刑事訴訟法第273條之2規定，自不受同法第15
    9條第1項、第161條之2、第161條之3、第163條之1及第164
    條至第170條規定之限制，合先敘明。
二、前揭犯罪事實，業據被告於本院準備程序及審理時均坦承不
    諱，且與證人即告訴人林泰興於警詢時證述之情節無悖（見
    109年度偵字第5241號卷【下稱偵卷】第15頁至第17頁），
    核與證人即共犯林良文於警詢及偵查中、證人李秉龍於警詢
    時證述之情節大致相符（見偵卷第11頁至第14頁、第19頁至
    第23頁、第139頁至第143頁），並有監視器錄影畫面翻拍照
    片22張、誼通拖吊場監視器錄影畫面翻拍照片4張及車籍詳
    細資料報表等件附卷可稽（見偵卷第29頁至第49頁、第51頁
    至第53頁、第71頁），足認被告上開任意性自白與事實相符
    ，堪以採信。本案事證明確，被告犯行洵堪認定，應依法論
    科。
三、論罪科刑：
(一)核被告所為，係犯刑法第320條第1項之竊盜罪。被告與共犯
    林良文就上開犯行，有犯意聯絡及行為分擔，應論以共同正
    犯。
(二)查被告前因公共危險案件，經本院以103年度交簡字第5407
    號判決判處有期徒刑3月確定；復因公共危險案件，經臺灣
    臺北地方法院以103年度交簡字第3871號判決判處有期徒刑2
    月確定，上開二案罪刑嗣經本院以104年度聲字第1550號裁
    定應執行有期徒刑4月確定，於104年7月23日易科罰金執行
    完畢等情，有臺灣高等法院被告前案紀錄表1份在卷可憑，
    是被告前受有期徒刑執行完畢後，5年以內故意再犯本案有
    期徒刑以上之罪，為累犯。惟依司法院釋字第775號解釋意
    旨，構成累犯者不分情節，一律加重最低本刑，於不符合刑
    法第59條所定要件之情形下，致發生行為人所受之刑罰超過
    其所應負擔罪責之個案，不符罪刑相當原則，於此範圍內，
    在相關法律規定修正前，為避免發生上述罪刑不相當之情形
    ，法院就該個案應裁量是否加重最低本刑。本院審酌被告上
    開構成累犯之前案紀錄，與本案之犯罪型態顯不相同，前開
    紀錄與本案犯罪間並無何等特別關連性，尚難認其於本案中
    有彰顯出主觀特別惡性或刑罰反應力薄弱之情形，是依上開
    解釋意旨裁量後認毋庸加重其法定最低本刑。
(三)爰審酌被告正值壯年，不思以正途獲取所需，反恣意以上開
    方法竊取他人財物，顯無尊重他人財產權之觀念，亦影響社
    會治安，所為應予非難；惟兼衡被告犯後於本院審理時終知
    坦承犯行之態度，並參以其素行、犯罪之動機、目的、手段
    、情節、國中畢業之智識程度（見被告之個人戶籍資料查詢
    結果）、家庭經濟狀況、參與分工情形、竊得財物之價值、
    告訴人所受損失之程度，及被告於本院審理時業與告訴人達
    成調解，惟尚未依約履行等一切情狀，量處如主文所示之刑
    ，並諭知易科罰金之折算標準，以資懲儆。
四、沒收部分：
(一)按共同正犯犯罪所得之沒收、追徵，應就各人所分得之數為
    之。所謂各人「所分得」之數，係指各人「對犯罪所得有事
    實上之處分權限」而言。因此，若共同正犯各成員內部間，
    對於犯罪所得分配明確時，應依各人實際所得宣告沒收；若
    共同正犯對犯罪所得無處分權限，與其他成員亦無事實上之
    共同處分權限者，自不予諭知沒收；然若共同正犯對於犯罪
    所得享有共同處分權限時，如彼此間分配狀況未臻具體或明
    確，自應負共同沒收之責。所稱負共同沒收之責，參照民法
    第271條「數人負同一債務，而其給付可分者，除法律另有
    規定或契約另有訂定外，應各平均分擔之」、民事訴訟法第
    85條第1項前段「共同訴訟人，按其人數，平均分擔訴訟費
    用」等規定之法理，即係平均分擔之意。又共同正犯各人有
    無犯罪所得、所得數額各若干、對犯罪所得有無處分權等，
    因非犯罪事實有無之認定，不適用嚴格證明法則，事實審法
    院得視具體個案之實際情形，綜合卷證資料及調查結果，依
    自由證明程序釋明其合理之依據而為認定（最高法院106年
    度台上字第3111號判決參照）。
(二)查被告雖於本院準備程序時供稱：伊對林泰興指稱遭竊兌幣
    機內有200,000元乙事沒有意見，然伊僅從中分得5,000元，
    並非與林良文平分相同金額等語，然被告所述前情與共犯林
    良文於警詢及偵查中就其等就所竊上開財物分配數額等節互
    核未全然相符，審酌其等既一同到場參與竊盜犯行，彼此亦
    未見有何明顯高低層級之情事，卷內復無其他證據資以判斷
    被告及共犯林良文間如何分配犯罪所得，其等犯罪所得分配
    狀況即未臻明確，揆諸上開判決意旨，自應由被告及共犯林
    良文就未扣案之犯罪所得負共同沒收之責，即平均分擔應沒
    收之數額。是以，上開竊得現金對半之金額為100,000元，
    而上開兌幣機若以現金折算對半之價格則為22,500元，均屬
    被告本案之犯罪所得，且未返還告訴人，本應依刑法第38條
    之1第1項前段、第3項規定予以沒收或追徵，惟考量被告業
    與告訴人以150,000元達成調解等情，有本院調解筆錄影本
    附卷可憑，如被告確實依調解條件履行，已足剝奪其犯罪利
    得，倘被告未能切實履行，告訴人亦得依法對被告之財產為
    強制執行，是本院認被告與告訴人就本件所成立之調解條件
    ，已足達到沒收制度剝奪被告上開犯罪所得之立法目的，如
    在本案仍諭知沒收被告上揭犯罪所得，將使被告承受過度之
    不利益，顯屬過苛，爰依刑法第38條之2第2項之規定，不予
    宣告沒收或追徵。
據上論斷，應依刑事訴訟法第273條之1第1項、第299條第1項前
段，刑法第28條、第320條第1項、第47條第1項、第41條第1項前
段，刑法施行法第1條之1第1 項，判決如主文。
本案經檢察官吳宗光偵查起訴，檢察官陳炎辰到庭執行職務。
中    華    民    國   109    年    12    月    24    日
                  刑事第二十四庭  法  官  李宇銘
上列正本證明與原本無異。
如不服本判決，應於判決送達後20日內敘明上訴理由，向本院提
出上訴狀( 應附繕本) ，上訴於臺灣高等法院。其未敘述上訴理
由者，應於上訴期間屆滿後20日內向本院補提理由書「切勿逕送
上級法院」。
                                  書記官  洪愷翎
中    華    民    國   109    年    12    月    28    日

附錄本案論罪科刑所引法條：
中華民國刑法第320條
意圖為自己或第三人不法之所有，而竊取他人之動產者，為竊盜
罪，處5 年以下有期徒刑、拘役或50萬元以下罰金。
意圖為自己或第三人不法之利益，而竊佔他人之不動產者，依前
項之規定處斷。
前二項之未遂犯罰之。